【裁判字號】    94,交聲,2122
【裁判日期】    950127
【裁判案由】    交管條例聲異
【裁判全文】
臺灣板橋地方法院交通事件裁定        94年度交聲字第2122號
原處分機關  臺北市交通事件裁決所
異  議  人
即受處分人  甲○○
上列受處分人即異議人因違反道路交通管理處罰條例案件，對於
臺北市交通事件裁決所民國94年11月29日為之北市裁二字第裁22
-AV0000000號裁決處分，聲明異議，本院裁定如下：
    主  文
異議駁回。
    理  由
一、異議意旨略以：本件異議人即受處分人甲○○於民國94年9
    月21日上午9 時28分許，將其所有之車牌號碼ON-3817 號自
    用小客車停放於臺北市○○街122 巷內之人行道上，因在禁
    止臨時停車處所停車，經警拍照逕行舉發。惟異議人遭舉發
    違反之法條原為道路交通管理處罰條例第56條第1 項第3 款
    ，其內容為：「在機場、車站、碼頭、學校、娛樂、展覽、
    競技、市場或其他公共場所出、入口或消防栓之前停車」，
    但異議人停車處並無劃任何紅黃線，亦無消防栓，或阻擋任
    何出入口，故無任何違反上開條文之情事。但異議人收到的
    違反道路交通管理事件裁決書上卻將違規條文更改為第56條
    第1 項第1 款，前後舉發條文明顯不同，爰依法聲明異議云
    云。
二、按「人行道」係指為專供行人通行之騎樓、走廊，及劃設供
    人行走之地面道路，與人行天橋及人行地下道；而橋樑、隧
    道、圓環、障礙物對面、鐵路平交道、「人行道」、行人穿
    越道、快車道等處，不得臨時停車，道路交通管理處罰條例
    第3 條第3 款及道路交通安全規則第111 條第1 項第1 款分
    別有明文規定。又汽車駕駛人在禁止臨時停車處所停車者，
    處新臺幣（下同）600 元以上1,200 元以下罰鍰，道路交通
    管理處罰條例第56條第1 項第1 款亦有明文規定。
三、經查：
(一)、本件異議人即受處分人甲○○，於94年9 月21日上午9 時28
    分許，將其所有之車牌號碼ON-3817 號自用小客車，停放於
    臺北市○○街122 巷內之人行道上，因在禁止臨時停車之處
    所停車，經臺北市政府警察局內湖分局文德派出所執勤警員
    拍照後掣單逕行舉發，嗣異議人於94年10月24日提出申訴，
    經原舉發機關於94年11月9 日以北市警內分交字第09433747
    300 號函知異議人「查違規地點（瑞光路122 巷42弄）係專
    供行人行走之地面道路，故在前後入口處皆有設置禁止進入
    標誌，告示任何車輛不准進入，以維護行人用路之安全，然
    旨揭車輛在上址停放，已分別違反道路交通管理處罰條例第
    56條第1 項第1 款及第60條第2 項第3 款，故執勤員警採證
    違規事實從一行為製單舉發並無違誤之處，所指陳訴理由，
    不具阻卻撤銷免罰要件，本案仍應為持原處分。」，嗣原處
    分機關於94年11月29日以北市裁二字第裁22-AV0000000號違
    反道路交通管理事件裁決書，依道路交通管理處罰條例第56
    條第1 項第1 款之規定，裁處異議人即受處分人罰鍰900 元
    ，異議人於同日收受該裁決書後提出聲明異議等情，有上開
    裁決書、送達證書、申訴書、臺北市政府警察局94年9 月30
    日北市警交大字第AV0000000 號舉發違反道路交通管理事件
    通知單（以下簡稱舉發通知單）及原舉發機關上開書函影本
    等件在卷可稽，且經本院就本件違規地點是否有設置禁止進
    入標誌乙節，向原舉發機關函詢結果，臺北市○○街122 巷
    口前後確均設立「禁止進入」之標誌，該處地面並未劃設有
    汽車停車格等情，亦經原舉發機關於94年12月26日以北市警
    內分交字第09434426300 號函檢附現場採證照片2 幀及違規
    採證照片1 幀在卷可參，而異議人對於其所有之車牌號碼ON
    -3817 號自用小客車於上述時、地停車，前開瑞光路122 巷
    口前後入口處皆有設置禁止進入標誌等情亦不爭執，是異議
    人本件遭舉發違規之停車處所即前開瑞光路122 巷口前後入
    口處皆有設置禁止進入標誌乙節，可以認定。
(二)、異議人雖謂經警舉發之違規地點並無劃設任何紅黃線，亦無
    消防栓，亦未阻擋任何出入口云云，然前開瑞光路122 巷口
    前後入口處既皆有設置禁止進入標誌，則異議人所有上開車
    輛停放位置顯係供行人行走之人行道，為依一般生活經驗觀
    察應可得知，則異議人於人行道上停車，依諸上開道路交通
    管理處罰條例及道路交通安全規則規定，即屬在禁止臨時停
    車之處所停車，亦可認定。
(三)、至異議人辯稱本件前後舉發之條文不同乙節，經查，卷附之
    逕行舉發違規停車預告單上固將違規事實誤載為「第56條第
    1 項第3 款」，但本件臺北市政府警察局94年9 月30日北市
    警交大字第AV0000000 號舉發通知單上所記載之違規事實為
    「在人行道停車」；舉發違反法條為「道路交通管理處罰條
    例第56條第1 項第1 款」，均正確無誤，足使異議人明白受
    逕行舉發之法條依據，異議人所執前詞，亦尚無礙本院對其
    上開違規事實之認定，更不因此免除其應負之行政處罰責任
    。
四、綜上所述，本件事證明確，異議人上揭所辯尚無足取，其在
    禁止臨時停車處所人行道停車之違規事實，洵堪認定，是原
    處分機關據以援引上開規定，裁處異議人即受處分人罰鍰90
    0 元，於法並無違誤，本件異議為無理由，應予駁回。
據上論斷，應依道路交通案件處理辦法第19條，裁定如主文
。
中    華    民    國    95    年    1     月    27    日
                  交通法庭   法  官  陳明偉
以上正本證明與原本無異。
如不服本裁定，應於裁定送達後5 日內向本院提出抗告狀。
                             書記官  陳慧儷
中    華    民    國    95    年    2     月    6     日


司法院資訊處製作；財團法人民間司法改革基金會備份。
